# 请陈版和各位大侠帮看看《国际会计准则第 17 号》有关租赁的意思理解

提问人：zxxiao2007 时间：2015-11-25 16:50:50
售后租回交易是否可以按照抵押借款进行会计处理证监会《会计专业技术问题研讨通报》提出的内容如下：某生产型企业将主要生产资料某固定资产以高于账面价值的公允价值出售，同时签订融资租赁协议将该固定资产租回，并约定未来以 1 元将资产购回。与按抵押借款进行会计处理相比，按售后租回处理资产和负债会同时增加（即确认为递延收益的公允价值和账面价值的差额）。在此情况下，是否可以作为抵押借款处理？ 5. 《国际会计准则第 17 号》是适用的，如果租赁安排实质上包括在一个议定的期间内转让资产使用权。单独表明一项租赁安排实质上并没有涉及《国际 会计准则第 17 号》中规定的租赁标志有（附录二提供了本解释公告运用示例》：（ 1 ）主体保留了与标的资产所有权相关全部风险和报酬，并且实质上租赁安排之前享有完全相同的使用权；（ 2 ）租赁安排的主要原因是获得一个特定税收结果，而不转让某项资产的使用权；以及（ 3 ）在条款中包含的选择权行使几乎是肯定（例如， 一项出售在可行使时，能够按照远高于预计公允价值的格）例子：附录一 2(4)主体（主体（A）在法律上将一项资产出售给另个主体（B） 并将该项资产租回。在考虑收到的租赁付款额时，主体B有义务在租赁期结束时 以某一金额将该项资产退给主体 A，这一金额应完全反映了每年以购买价格按伦 ，这一金额应完全反映了每年以购买价格按伦敦银行同业拆息加 2% 向主体 B提供的收益情况。附录二 2(4) 在附录一第 2 段（ 4 ）中所描述的例子，主体 A与拥有的相 与拥有的相关资产有的风险和报酬并没发生实质性变化。该项租赁安排是主体 A以 所涉及资产作担保借入现金，在租赁期内可以分期偿还，在租赁期结束时以最终金额一次性付清。选择权的条款排除了销售收入确认通常，在售后租回交易下，在租赁期内，只有卖主保留了与所售相关资产有关的风险和报酬。 这段话是指若满足（ 1 ）（ 2 ）（ 3 ）之一则可以按贷款处理么？

回答人：chenyiwei
售后回租构成的融资租赁可依据其经济实质，直接作为抵押借款进行会计处理。这一点早已明确。